臺灣桃園地方法院刑事判決　　　　　　 100年度易字第1250號
公　訴　人　臺灣桃園地方法院檢察署檢察官
被　　　告　羅仕賓
上列被告因竊盜等案件，經檢察官提起公訴（100 年度偵字第27
847 號），被告於準備程序中先就被訴事實為有罪之陳述，經本
院告以簡式審判之旨，並聽取當事人之意見，合議庭裁定由受命
法官獨任進行簡式審判程序，本院判決如下：
    主  文
羅仕賓侵入住宅竊盜，累犯，處有期徒刑肆月；又侵入住宅竊盜
，累犯，處有期徒刑壹年；又侵入住宅竊盜，累犯，處有期徒刑
柒月；又侵入住宅竊盜，累犯，處有期徒刑肆月；又侵入住宅竊
盜，累犯，處有期徒刑柒月；又侵入住宅竊盜，未遂，累犯，處
有期徒刑肆月；又竊盜，累犯，處有期徒刑伍月。應執行有期徒
刑貳年，並應於刑之執行前，令入勞動場所強制工作年。
    事  實
一、羅仕賓前(一)於85年間，因違反麻醉藥品管理條例案件，於85
    年12月17日經臺灣新竹地方法院以85年度竹北簡字第307 號
    判決判處有期徒刑4 月，於86年1 月31日確定，於86年3 月
    10日易科罰金執行完畢；(二)於91年間，因竊盜案件，於91年
    7 月4 日經臺灣新竹地方法院以91年度竹北簡字第125 號判
    決判處有期徒刑2 月，於91年7 月22日確定；(三)於91年間，
    因違反毒品危害防制條例案件，於91年9 月17日經臺灣新竹
    地方法院以91年度竹北簡字第185 號判決判處有期徒刑6 月
    ，於91年10月14日確定，前揭案件(二)(三)經定應執行之刑為有
    期徒刑8 月，於92年5 月14日繳納易科罰金執行完畢（前揭
    部分不構成累犯）；(四)於93年間，因竊盜等案件，於93年10
    月28日經臺灣新竹地方法院以93年度訴字第368 判決定應執
    行之刑為有期徒刑6 年6 月，其不服，提起上訴，於94年5
    月11日經臺灣高等法院以93年上訴字第3260號判決原判決撤
    銷，改判處定應執行之刑為有期徒刑4 年，並應於刑之執行
    前，令入勞動場所強制工作3 年，於94年6 月6 日確定；(五)
    於93年間，因違反毒品危害防制條例等案件，於93年10月27
    日經臺灣新竹地方法院以93年度訴字第374 號判決定應執行
    刑之刑有期徒刑1 年6 月，於93年11月22日確定，嗣前揭案
    件(四)(五)部分經依法減刑及定應執行之刑為有期徒刑4 年9 月
    ，並應於刑之執行前，令入勞動場所強制工作3 年確定，於
    99年10月22日縮短刑期假釋出監並付保護管束，於100 年2
    月3 日假釋期滿未經撤銷，未執行之刑視為已執行而執行完
    畢。
二、詎羅仕賓前已經犯罪科刑執行完畢，仍不知悔改，因有犯罪
    之習慣，分別於下列時間、地點，為下列竊盜犯行：
  (一)於100 年10月13日晚間8 時30分，羅仕賓基於意圖為自己不
    法所有之侵入住宅竊盜犯意，侵入桃園縣龍潭鄉○○段○○
    路486 號周瑞隆住宅，並徒手竊取該住宅內之薄金牌30面、
    配用NISSAN車廠自用小客車鑰匙1 支、勞力士手錶1 支、錄
    放影機1 台、新臺幣（下同）約3,000 元得手，將竊得之現
    金花用殆盡，復將配用NISSAN車廠自用小客車之鑰匙1 支置
    於嗣後竊得之車牌號碼6187－TV號自用小客車內（此部分羅
    仕賓侵入住宅竊盜犯行詳如下述），餘物則以6,000 元之代
    價販賣某真實姓名年籍不詳綽號「小白」之人。案經羅仕賓
    於同年月16日在犯罪未經發覺前，經警詢問，即坦認為此部
    分犯罪嫌疑人自首而接受裁判，因此查知前情。
  (二)於100 年10月15日凌晨5 時許，羅仕賓基於意圖為自己不法
    所有之侵入住宅竊盜犯意，侵入行經桃園縣龍潭鄉○○路11
    巷37號徐惠玲及梁昌道住宅，並徒手竊取該住宅內盛裝零錢
    共1,493 元之免洗杯3 杯，及配用車牌號碼0506－KR號自用
    小貨車及車牌號碼6187－TV號自用小客車鑰匙各1 支得手，
    承前竊盜之犯意，持竊得之汽車鑰匙在該住宅附近桃園縣龍
    潭鄉○○路上，覓得停放之車牌號碼0506－KR號自用小貨車
    及車牌號碼6187－TV號自用小客車，接續於同日凌晨5 時52
    分許、同日凌晨6 時7 分許，以插入鑰匙發動引擎之相同方
    式徒手竊盜2 車得手駛之離去，將竊得零錢置於車牌號碼
    6187 －TV 號自用小客車內。案經徐惠玲及梁昌道報警處理
    ，嗣羅仕賓於同年月16日上午8 時許，侵入黃明川住宅行竊
    失風（此部分羅仕賓侵入住宅竊盜未遂犯行詳如下述），駕
    駛車牌號碼6187－TV號自用小客車逃逸，並遭警追躡駛至桃
    園縣大溪鎮○○路○段及東隆街口棄車離去，為警扣得車牌
    號碼6187－TV號自用小客車1 臺，旋於上午10時50分許，在
    桃園縣龍潭鄉○○路90巷7 號前，因見警前來，心虛緊張，
    竟駕駛車牌號碼0506－KR自用小貨車衝撞警方所駕駛之車牌
    號碼DR－9713號偵防車（羅仕賓涉犯妨害公務罪另由檢察官
    依法處理），為警當場逮捕，扣得車牌號碼0506－KR自用小
    貨車1 臺及配用鑰匙1 支，因此查知上情。
  (三)於100 年10月15日上午10時許，羅仕賓駕駛竊得之車牌號碼
    6187－TV號自用小客車搭載真實姓名年籍不詳綽號「小葉」
    之成年男子，行經桃園縣楊梅市○○○街142 號3 樓沈炫裕
    住宅附近，羅仕賓令不知情之綽號「小葉」之人為其顧守車
    牌號碼6187－TV號自用小客車，基於意圖為自己不法所有之
    侵入住宅竊盜犯意，獨自下車，於同日上午10時36分許，侵
    入沈炫裕住宅，並徒手竊取該住宅內沈炫裕所有BENQ筆記型
    電腦1 臺得手。嗣沈炫裕發覺前揭筆記型電腦失竊，調閱住
    宅附近監視器畫面攝得羅仕賓及綽號「小葉」之人所駕駛之
    車牌號碼6187－TV號自用小客車，報警處理，因而查悉前情
    ，嗣經羅仕賓帶同警方前往新竹縣關西鎮○○○路180 巷5
    號倉庫扣得前揭筆記型電腦1 臺。
  (四)於100 年10月16日上午7 時許，羅仕賓仍駕駛竊得之車牌號
    碼6187－TV號自用小客車，基於意圖為自己不法所有之侵入
    住宅竊盜犯意，侵入桃園縣平鎮市○○路16號劉徐鳳英住宅
    並徒手竊取該住宅內國際牌LED 電視機1 臺、手提包1 個暨
    其內劉徐鳳英及劉樹民所有之身分證及健保卡各1 張，將之
    置於車牌號碼6187－TV號自用小客車內。嗣於同日經警在車
    牌號碼6187－TV號自用小客車內扣得前揭電視機1 臺，羅仕
    賓在犯罪未經發覺前，經警詢問，即坦認為此部分犯罪嫌疑
    人自首而接受裁判，因此查知前情。
  (五)於100 年10月16日上午7 時許，羅仕賓基於意圖為自己不法
    所有之侵入住宅竊盜犯意，侵入桃園縣平鎮市○○路72號李
    淑雯住宅並徒手竊取該住宅內黑色包包1 只、手錶1 支得手
    ，將之置於車牌號碼6187－TV號自用小客車內。嗣於同日經
    警在車牌號碼6187－TV號自用小客車內扣得前揭黑色包包1
    只、手錶1 支，先行比對查知失主身分，查悉前情。
  (六)於100 年10月16日上午8 時許，羅仕賓仍駕駛竊得之車牌號
    碼6187－TV號自用小客車，基於意圖為自己不法所有之侵入
    住宅竊盜犯意，侵入桃園縣大溪鎮○○路○段402 號黃明川
    住宅，並徒手翻找該住宅內鐵櫃抽屜內物品，未得手即為黃
    明川發覺追出，旋駕駛車牌號碼6178－TV自用小客車逃逸。
    案經黃明川報警處理，始查知前情。
  (七)於100 年10月16日上午8 時50分，羅仕賓棄車牌號碼6178－
    TV自用小客車後，徒步行經桃園縣大溪鎮○○路上，因見蕭
    家豪所有車牌號碼DH－9845號自用小貨車配用鑰匙未拔下，
    基於意圖為自己不法所有之竊盜犯意，徒手以鑰匙發動引擎
    之方式竊盜該車得手駛之離去。嗣於同日羅仕賓在犯罪未經
    發覺前，經警詢問，即坦認為此部分犯罪嫌疑人自首而接受
    裁判，並帶同警方前往桃園縣龍潭鄉○○路76巷口扣得前揭
    車牌號碼DH－9845號自用小貨車1 臺，因而查知前情。
四、案經桃園縣政府警察局龍潭分局報告臺灣桃園地方法院檢察
    署檢察官偵查起訴。
    理  由
一、按刑事訴訟法第273 條之1 第1 項規定除被告所犯為死刑、
    無期徒刑、最輕本刑為3 年以上有期徒刑之罪或高等法院管
    轄第一審案件者外，於審判期日前之準備程序進行中，被告
    先就被訴事實為有罪之陳述時，審判長得告知被告簡式審判
    程序之旨，並聽取當事人、代理人、辯護人及輔佐人之意見
    後，裁定進行簡式審判程序。查被告羅仕賓被訴竊盜等案件
    ，非前開不得進行簡式審判程序之案件，經被告於本院準備
    程序進行中就被訴事實為有罪之陳述，且經本院告知被告簡
    式審判程序之旨，聽取被告及檢察官之意見後，爰依上開刑
    事訴訟法第273 條之1 第1 項之規定，經合議庭裁定由受命
    法官獨任進行簡式審判程序，合先敘明。
二、前開犯罪事實，業據被告羅仕賓坦承不諱，復據證人即被害
    人周瑞隆、梁昌道、徐惠玲、沈炫裕、劉徐鳳英、李淑雯、
    黃明川、蕭家豪證述詳確（偵查卷第38頁至第41頁、第45頁
    至第49頁、第50頁至第57頁、第64頁至第65頁、第68頁至第
    69頁、第71至72頁、第75頁至第76頁、第78頁至第79頁），
    並有證人即桃園縣政府警察局龍潭分局承辦警員吳孟澤到庭
    證述可佐（本院卷第90頁至第93頁），復有桃園縣政府警察
    局龍潭分局搜索扣押筆錄、扣押物品目錄表、同意搜索同意
    書、查獲與現場照片、贓物認領保管單、扣押物品以及贓物
    照片、現場採證指紋卡片各1 份在卷可證（偵查卷第83頁至
    第118 頁）。又查如事實欄二(六)載之被告侵入住宅竊盜未遂
    犯行，係於如事實欄二(七)載之竊盜犯行前為之事實，業據被
    告於警詢至本院審理時述明一致在卷，並被告棄車牌號碼
    6187－TV號自用小客車逃逸，係於100 年10月16日上午8 時
    許經線上警網通報之情，亦據證人吳孟澤於本院審理時述明
    在卷（本院卷第90頁背面至第91頁），是此部分被告犯行時
    間應以當日上午8 時許為之認定，公訴意旨指以此部分事發
    於當日上午9 時40分許，稍有誤會，應予更正。是以前開補
    強證據已足資擔保被告於本院審理中所為之任意性自白具有
    相當程度之真實性，而得確信被告前述自白之犯罪事實確屬
    真實，從而，依刑事訴訟法第156 條第1 項及同條第2 項規
    定，自得依被告前述自白及該補強證據，認定被告確實分別
    有於前開時、地所為竊盜犯行。綜上所述，被告犯行堪以認
    定，應依法論科。
三、核被告羅仕賓所為，就如事實欄二(一)至(五)之部分，係犯刑法
    第321 條第1 項第1 款侵入住宅竊盜罪；就如事實欄二(六)之
    部分，係犯同法第321 條第2 項、第1 項第1 款侵入住宅竊
    盜未遂罪；就如事實欄二(七)之部分，係犯同法第320 條第1
    項普通竊盜罪。按上訴人等於夜間潛入某甲家中，將某甲所
    有財物及其妻某乙所有之國民身分證一併竊去，其所竊取者
    雖屬兩人之財物，但係侵害1 個監督權，不生1 行為而觸犯
    數罪名問題（最高法院62年台上字第407 號判例意旨足供參
    照，並最高法院29年上字第1403號判例意旨相同）。次按行
    為人以單一行為接續進行，縱令在犯罪完畢以前，其各個舉
    動，已與該罪之構成要件完全相符，但在行為人主觀上對於
    各個舉動，不過為其犯罪行為之一部分者，當然成立一罪；
    又數行為於同時同地或密切接近之時地實施，侵害同一之法
    益，各行為之獨立性極為薄弱，依一般社會健全觀念，在時
    間差距上，難以強行分開，在刑法評價上，以視為數個舉動
    之接續施行，合為包括之1 行為予以評價，較為合理，則屬
    接續犯，而為包括之1 罪（最高法院28年上字第3429號判例
    、86年度台上字第3295號判例參照），查如事實欄二(二)載之
    被告於100 年10月15日凌晨5 時50分許，侵入桃園縣龍潭鄉
    ○○村○○路11巷37號被害人徐惠玲及梁昌道住宅，竊得零
    錢及配用之汽車鑰匙後，旋於同日凌晨5 時52分許、同日凌
    晨6 時7 分許，在該住宅附近覓得停放之車牌號碼0506－KR
    自用小貨車、車牌號碼6187－TV自用小客車，以插入鑰匙發
    動引擎之方式下手行竊之，其先後所為之竊盜行為，係於緊
    密密切接近之時間及地點實行，僅侵害1 監督權之單一法益
    ，各行為獨立性極為薄弱，且各別自始係出於同一意圖為自
    己不法所有之目的，依一般社會健全觀念，在時間差距上均
    難以強行分開，應各視為數個舉動之接續實行，合為包括之
    一行為予以評價，屬接續犯實質上一罪，公訴意旨認被告行
    竊前揭住宅內零錢及鑰匙，復行竊該住宅附近停放之車牌號
    碼0506－KR自用小貨車、車牌號碼6187－TV自用小客車，應
    分別構成侵入住宅加重竊盜罪、普通竊盜罪並予分論併罰，
    稍有誤會，在此指明。被告前有如事實欄一(四)(五)載之犯罪科
    刑執行情形，有臺灣高等法院被告全國前案紀錄表1 份在卷
    可稽，其於有期徒刑執行完畢5 年以內，故意再犯如事實欄
    二所載之各該有期徒刑以上之罪，均為累犯，應依刑法第47
    條第1 項規定，加重其刑。就如事實欄二(一)(四)(七)所犯侵入住
    宅竊盜罪暨普通竊盜罪之部分，被告係於其犯罪未經發覺前
    自首而受裁判，依刑法第62條前段規定，減輕其刑，並依法
    先加後減。就如事實欄二(六)部分所犯侵入住宅竊盜罪之部分
    ，被告已著手於犯罪行為之實行惟不遂，為未遂犯，依刑法
    第25條第2 項之規定，減輕其刑，並依法先加後減。爰審酌
    被告年壯力強，不思正途取得財物，恣意一再侵入住宅行竊
    ，所竊得財物價值高低互見，有非小額，對被害人造成危害
    不在話下，幸犯後坦承犯行不諱，並所為犯行部分有於其犯
    罪未經發覺前自首，或有帶同警方前往藏放地點查扣在案，
    尚有彌損負責之心，兼衡當事人對科刑範圍之意見，及被告
    犯行之動機、目的、手段、生活狀況、品行、智識程度、與
    被害人之關係等一切情狀，爰分別量處如主文所示之刑，並
    定其應執行刑。再按「十八歲以上之竊盜犯、贓物犯，有犯
    罪之習慣者，得於刑之執行前，令入勞動場所強制工作。」
    竊盜犯贓物犯保安處分條例第3 條第1 項定有明文。而保安
    處分係針對受處分人將來之危險性所為之處置，以達教化、
    治療之目的，為刑罰之補充制度。我國現行刑法採刑罰與保
    安處分雙軌制，係在維持行為責任之刑罰原則下，為協助行
    為人再社會化之功能，以及改善行為人潛在之危險性格，期
    能達成根治犯罪原因、預防犯罪之特別目的。是保安處分中
    之強制工作，旨在對嚴重職業性犯罪及欠缺正確工作觀念或
    無正常工作因而犯罪者，強制其從事勞動，學習一技之長及
    正確之謀生觀念，使其日後重返社會，能適應社會生活。竊
    盜犯贓物犯保安處分條例第3 條第1 項規定：「十八歲以上
    之竊盜犯、贓物犯，有左列情形之一者，得於刑之執行前，
    令入勞動場所強制工作：一、有犯罪習慣者。二、以犯竊盜
    罪或贓物罪為常業者」，即係本於保安處分應受比例原則之
    規範，使保安處分之宣告，與行為人所為行為之嚴重性、行
    為人所表現之危險性及對於行為人未來行為之期待性相當之
    意旨而制定，而由法院視行為人之危險性格，決定應否令入
    勞動處所強制工作，以達預防之目的（最高法院91年台上字
    第4625號判決意旨參照）。查被告正值青壯，身強體健，仍
    不思洗心革面，尋正途以獲取一己所需財物，下手行竊，前
    已有如事實欄一所載竊盜及其他犯罪科刑執行之情形，迭次
    為事實欄二載之竊盜犯罪，犯行時間密集於100 年10月中旬
    短短數日之內發生，堪認確有犯罪之習慣。況被告所犯如事
    實欄一所載之案件已受刑之宣告執行完畢，甚且前已經令入
    勞動場所強制工作3 年，均有前揭臺灣高等法院被告前案紀
    錄表在卷可稽，甫於99年10月22日縮短刑期假釋出監並付保
    護管束，並於今年執行完畢，未幾即再犯本案竊盜犯行多起
    ，益見被告前經法院判處罪刑與監獄執刑及保安處分完畢仍
    未悛悔，一再犯案，據此不僅彰顯被告確有犯罪之習慣，尤
    徵單憑施予刑罰制裁，殊難收矯正被告竊盜惡習之功，毫無
    收戒除其不勞而獲劣性之效，職是，僅藉刑之執行既不足以
    徹底根絕惡性，自有另謀其他處遇方式之必要，俾能矯正惡
    習並根本防杜再犯，揆諸前揭最高法院91年度台上字第4625
    號刑事判決意旨，參酌被告前揭犯行已顯現之嚴重性、危險
    性、以及僅科以刑罰宣告絕無矯正被告行為之可期待性之事
    項，認僅予被告有期徒刑之宣告，尚不足改變被告犯罪之習
    慣，為仍使被告習得將來適應社會生活所需起見之必要，爰
    依竊盜犯贓物犯保安處分條例第3 條第1 項、第4 條、第5
    條第1 項前段之規定，諭知被告於刑之執行前，令入勞動場
    所強制工作3 年，以正其行。
據上論斷，應依刑事訴訟法第273 條之1 第1 項、第299 條第1
項前段，刑法第321 條第1 項第1 款、第2 項、第320 條第1 項
、第47條第1 項、第25條第2 項、第62條前段、第51條第5 款，
刑法施行法第1 條之1 第1 項、第2 項前段，竊盜犯贓物犯保安
處分條例第3 條第1 項、第4 條、第5 條第1 項前段，判決如主
文。
本案經檢察官黃榮德到庭執行職務。
中    華    民    國  100     年    12    月    28    日
                  刑事第十一庭法  官  吳宗航
以上正本證明與原本無異。
如不服本判決應於收受判決後10日內向本院提出上訴書狀，並應
敘述具體理由。其未敘述上訴理由者，應於上訴期間屆滿後20日
內向本院補提理由書( 均須按他造當事人之人數附繕本) 「切勿
逕送上級法院」。
                              書記官  劉乙錡
中    華    民    國   100    年    12    月    28    日
中華民國刑法第320條
（普通竊盜罪、竊佔罪）
意圖為自己或第三人不法之所有，而竊取他人之動產者，為竊盜
罪，處5  年以下有期徒刑、拘役或 5 百元以下罰金。
意圖為自己或第三人不法之利益，而竊佔他人之不動產者，依前
項之規定處斷。
前二項之未遂犯罰之。
中華民國刑法第321條
（加重竊盜罪）
犯竊盜罪而有下列情形之一者，處 6 月以上、5 年以下有期徒
刑，得併科新臺幣 10 萬元以下罰金：
一、侵入住宅或有人居住之建築物、船艦或隱匿其內而犯之者。
二、毀越門扇、牆垣或其他安全設備而犯之者。
三、攜帶兇器而犯之者。
四、結夥三人以上而犯之者。
五、乘火災、水災或其他災害之際而犯之者。
六、在車站、埠頭、航空站或其他供水、陸、空公眾運輸之舟、
    車、航空機內而犯之者。
前項之未遂犯罰之。